【裁判字號】    89,訴,283
【裁判日期】    890517
【裁判案由】    搶奪等
【裁判全文】
臺灣彰化地方法院刑事判決                          八十九年度訴字第二八三號
    公  訴  人  臺灣彰化地方法院檢察署檢察官
    被      告  乙○○
    選任辯護人  陳世煌
                何志揚
右列被告因搶奪案件，經檢察官提起公訴（八十八年度偵字第一０四０四號），本院
判決如左：
    主  文
乙○○意圖為自己不法之所有，而搶奪他人之動產，未遂，處有期徒刑壹年，緩刑參
年，緩刑期內付保護管束。
    事  實
一、乙○○意圖為自己不法之所有，於民國八十八年九月二十一日上午十時許，利用
    其父洪永昌所有之車牌號碼ＫＩＭ─二二九號重型機車為工具，尾隨被害人甲○
    ○所騎乘之車牌號碼ＴＵＬ─三七五號輕機車，伺機行搶，嗣車行至彰化縣和美
    鎮○○路○段一七七號前對向車道時，見被害人甲○○車速較為緩慢之際（時速
    約四、五十公里），即將其機車自左側靠近被害人機車，趁二車並行，被害人甲
    ○○因騎乘機車不及反抗之際，即伸出其右手搶奪甲○○所有置於機車腳踏板上
    之皮包一個，嗣因被害人甲○○機車車速尚約四、五十公里，二車併行控制不易
    ，致乙○○未能搶得機車踏板上之皮包，僅拉及被害人之手及身體部位，而搶奪
    未遂，惟因拉扯之際被害人甲○○失卻平衡，其機車因而倒地，邱女並因而受有
    腹部及四肢等多處挫擦傷之傷害（傷害部分撤回告訴），乙○○於搶奪不遂後迅
    即加速逃逸，嗣為警依甲○○所記車牌號碼循線查獲。
二、案經甲○○訴由彰化縣警察局和美分局報請臺灣彰化地方法院檢察署檢察官偵查
    起訴。
    理  由
一、訊據被告乙○○固坦承於前開時地騎乘機車撞及被害人甲○○，並致邱女因而受
    傷，及曾拉扯被害人衣服等情，雖矢口否認前開犯行，辯稱並非欲搶奪邱女之皮
    包，僅係超車不慎，致撞及被害人機車後視鏡，因害怕而跑走，致生誤會，並無
    搶奪之意云云。惟經查，被告騎乘機車搶奪被害人甲○○置於機車踏板上之皮包
    時，於搶奪過程中，因拉及被害人之手及身體，致使被害人因受驚嚇而跌倒等情
    ，業據被害人供述甚詳，參以被告與被害人間原不相識，既無仇隙，被害人當不
    可能故意構詞誣陷，且機車因被告行搶而生拉扯致使跌倒之態樣與車禍之態樣顯
    然有異，被害人自無誤認之理，再參以被告亦供稱曾以手拉住被害人衣服等情，
    按之常理，超車時豈可能仍伸手拉扯被超車之人之衣服，故被告當時顯係伸手奪
    取被害人之皮包，雖最後並未能取得皮包，僅係屬未遂，仍無礙於其犯行之成立
    甚明，復參以証人柯鴻儒証稱，當日伊係經由無線電通報有搶奪案件，被害人受
    傷，至現場時，被害人已被送至醫院，至醫院訊問被害人時，經告知車牌號碼，
    再依之查詢被告之父，經告知機車係被告騎乘，當日由被告、被告之父及其舅舅
    等三人同經被害人指認，經被害人指認係被告行搶等語，核與被害人之指述均相
    同，此外復有被害人之診斷証明書及皮包相片等在卷可稽，被告所辯顯係事後卸
    責之詞，不堪採信，其犯罪事証明確，犯行洵堪認定。
二、核被告所為係犯刑法第三百二十五條第三項、第一項之搶奪未遂罪。公訴意旨另
    以被告所為另涉犯刑法第二百七十七條第一項之傷害罪，惟此部分業據告訴人甲
    ○○撤回告訴，有撤回告訴狀一紙在卷可稽，此部分與前開部分公訴人認有方法
    結果之牽連關係，爰不另為不受理之諭知，並予敘明。爰審酌被告犯罪動機、目
    的、手段、所生危害及犯罪後態度等一切情狀，量處如主文所示之刑，以示懲儆
    。又被告前未曾犯罪，有臺灣高等法院被告全國前案紀錄表在卷可稽，其經此刑
    之追訴，當知悔悟而無再犯之，爰並宣告緩刑三年，以勵自新。又被告年僅十九
    歲，且依其罪之性質，認宜於緩刑期內付保護管束，以期其不致重蹈覆轍。
據上論斷，應依刑事訴訟法第二百九十九條第一項前段，刑法第三百二十五條第三項
、第一項、第七十四條第一款、第九十三條第一項，判決如主文。
中      華      民      國      八十九      年      五    月    十七    日
                                        台灣彰化地方法院刑事第二庭
                                            法      官  王  紋  瑩
右正本證明與原本無異。
如不服本判決，應於判決送達後十日內向本院提出上訴狀( 須附繕本 )。
告訴人或被害人對於判決如有不服具備理由請求檢察官上訴者，其上訴期間之計算係
以檢察官收受判決正本之日期為準。
                                            法院書記官  鄭  秀  鑾
中      華      民      國      八十九      年      五    月    二十    日
刑法第三百二十五條
意圖為自己或第三人不法之所有，而搶奪他人之動產者，處六月以上五年以下有期徒
刑。
因而致人於死者，處無期徒刑或七年以上有期徒刑，致重傷者，處三年以上十年以下
有期徒刑。
第一項之未遂犯罰之。


司法院資訊處製作；財團法人民間司法改革基金會備份。
